臺灣高等法院高雄分院民事裁定　　　　　 96年度抗字第374號
抗　告　人　甲○○
上列抗告人因與相對人台北富邦商業銀行股份有限公司等間清償
債務強制執行聲明異議事件，對於民國96年11月29日臺灣高雄地
方法院96年度執字第29357號所為裁定提起抗告，本院裁定如下
：
    主  文
抗告駁回。
抗告程序費用由抗告人負擔。
    理  由
一、聲明異議及抗告意旨略以：原執行法院就債務人所有坐落高
    雄市○○區○○段638 地號土地，及其上同段718 建號門牌
    號碼為高雄市苓雅區○○○路335 巷21號建物為強制執行。
    惟上開建物後方增建部分即同段3013建號未保存登記建物（
    下稱系爭建物），係伊之父親王緒珍（業已死亡）於民國71
    年10月間所出資興建，並同意由伊使用，是系爭建物之所有
    權非屬債務人所有。又系爭建物有獨立出入口，與原建物並
    無相通，且於債權人富邦銀行就上開房地為抵押權設定登記
    前即已建造完成，並未在抵押權設定範圍，故非抵押權效力
    所及，乃原法院竟認係上開房地之附屬物，而併予拍賣，且
    駁回伊之異議，尚有未合，爰求為廢棄原裁定等語。
二、按執行法院所管轄者為非訟事件，執行法院並無實體審認之
    權限，凡就實體上權利義務是否存在有所爭執者，概不屬執
    行法院職權範圍，即不得依強制執行法第12條第1 項規定，
    向執行法院為聲請或聲明異議，而應循民事訴訟程序謀求救
    濟。又第三人就執行標的物主張權利，對於強制執行之命令
    聲明異議者，債權人如不否認其權利，執行法院固得撤銷其
    命令或停止強制執行，但債權人若否認其權利時，自非依強
    制執行法第12條聲明異議所能救濟，而應依同法第15條提起
    第三人異議之訴，以求解決（最高法院75年度台上字第657
    號判決參照）。
三、經查，本件執行標的即坐落高雄市○○區○○段638 地號土
    地，及其上同段718 建號門牌號碼為高雄市苓雅區○○○路
    335 巷21號建物，該建物後方雖有增建部分即系爭建物，惟
    系爭建物並無獨立之出入口一節，業經原法院95年度執全字
    第3157號假扣押強制執行事件查封時勘驗屬實，並經債權人
    當場請求查封在案（該卷95年6 月22日查封筆錄）。則就系
    爭建物之位置、結構形式上審查，該增建部分在構造上及使
    用上並非具有獨立性之建物，而應屬上開718 建號房屋之附
    屬物，是原法院於拍賣公告中將其視為上開718 建號房屋之
    一部分，且併予拍賣，亦無不當。至抗告人以系爭建物有獨
    立出入口，與原建物並無相通，且並非抵押權設定範圍云云
    ，尚無足取。又執行法院並無確定實體上法律關係存否之效
    力，業如前述，抗告人就實體關係如有爭執，自應另提起訴
    訟以求解決。從而，原裁定駁回抗告人異議之聲明，並無違
    誤，抗告意旨請求廢棄，為無理由，應予駁回。
據上論結：本件抗告為無理由，依強制執行法第30條之1 、民事
訴訟法第495 條之1 第1 項、第449 條第1 項、第95條、第78條
，裁定如主文。
中　　華　　民　　國　　96　　年　　12　　月　　31　　日
                            民事第五庭
                                審判長法官  蔡明宛
                                法      官  曾錦昌
                                法      官  魏式璧
以上正本證明與原本無異。
本件不得再抗告。
中　　華　　民　　國　　96　　年　　12　　月　　31　　日
                                書  記  官  鄭翠芬
